【裁判字號】    92,上易,249
【裁判日期】    920430
【裁判案由】    竊盜等
【裁判全文】
臺灣高等法院臺南分院刑事判決              九十二年度上易字第二四九號  孝股
    上  訴  人
    即  被  告  甲○○
右上訴人因竊盜案件，不服臺灣雲林地方法院九十一年度易字第五五五號，中華民國
九十二年二月十日第一審判決（起訴案號：臺灣雲林地方法院檢察署九十年度偵字第
四六三三號），提起上訴，本院判決如左：
    主  文
上訴駁回。
    事  實
一、甲○○前於民國（下同）七十九年間，因懲治盜匪條例案件，經臺灣臺中地方法
    院判處有期徒刑七年，復經臺灣高等法院臺中分院駁回上訴確定，甫於八十五年
    十二月十七日假釋期滿執行完畢；又於八十九年間，因竊盜案件經臺灣臺中地方
    法院法院判處有期徒刑一年，經臺灣高等法院臺中分院駁回上訴確定，於九十年
    九月三日經通緝到案入監執行。甲○○又於上開竊盜案件判決確定尚未執行，遭
    通緝到案期間，意圖為自己不法之所有，於九十年四月十四日十一時許，在彰化
縣溪洲鄉○○村○○路旁，竊取乙○○所有（登記車主名稱為鄭金城）之ＱＳ–
    二四二三號自用小貨車乙輛，價值約新台幣（下同）九萬元，得手後供己使用。
    嗣於九十年八月二十九日十二時四十分許，甲○○駕駛該車搭載某不詳姓名年籍
    之男子，行經雲林縣林內鄉○○道與雲一五四線公路附近時，為執行勤務之巡邏
    員警發現鳴笛攔查，甲○○竟未依指示停車並加速逃逸，經警追捕後，於同日十
    三時十分許，在雲林縣林內鄉林茂村建興山區○○道路上，因該汽車輪胎爆胎，
    甲○○與該不詳男子棄車逃離現場，惟因甲○○不慎跌落山谷受傷而遭警逮捕。
二、案經雲林縣警察局移送臺灣雲林地方法院檢察署檢察官偵查起訴。
    理  由
一、訊據上訴人即被告甲○○固坦承其於九十年八月二十九日十二時四十分許，駕駛
    前開失竊之小貨車，行經前開道路時，為巡邏員警發現攔查未停，經警追趕後，
    於同日十三時十分許，在雲林縣林內鄉林茂村建興山區○○道路上，因該車輪胎
    爆胎而棄車逃離現場時，因不慎跌落山谷受傷遭警逮捕等事實；惟矢口否認有竊
    盜犯行，並辯稱：該小貨車是白坤進借其使用，其並未竊取上開車輛，為警攔查
    當時，亦是搭載白坤進，不知該車是屬贓車云云。經查：
（一）被告前揭自白之事實，核與證人即執勤逮捕被告之員警吳東岳於原審結證屬實
      ，並有與上開證人一起執行勤務之警員陳建佑之職務報告、被告逃逸路線圖及
      財團法人彰化基督教醫院出具之診斷書各一件附警卷可按，足信與事實相符。
（二）另被告當時所駕前開車牌號碼ＱＳ–二四二三號自用小貨車是被害人乙○○所
      有（登記車主名稱為鄭金城、價值約九萬元），而於九十年四月十四日十一時
      許，在彰化縣溪洲鄉○○村○○路旁所遭竊之贓車乙節，業經被害人在警訊時
      指訴明確，並有車輛竊盜資料個別查詢報表、車輛協尋（尋獲）電腦輸入單及
      贓物認領保管收據各一紙在警卷可按，足信無誤。
（三）被告雖以前詞置辯，然為証人白坤進所否認。且查：
    (1)觀之被告在警訊時辯稱：「車子不是我（即被告）竊取，是綽號五百（即白坤
      進）借給我使用，時間大約是民國九十年七月中旬借我使用。」等語（警卷第
      二頁）；然於偵查中卻改辯稱：「（問：何時借你開的？）答：我只開了一、
      二天而已，他叫我幫他載東西。」等語（偵查卷第二十五頁），經檢察官以上
      開警訊筆錄所載質問被告後，始又改稱：「之間我有還他，借給我我均沒有開
      ，只開一、二次而已。」云云（偵查卷第二十五），有該警偵訊筆錄載明可按
      ，其前後所辯已有不符之處；再者被告上開所辯「他（即白坤進）叫我幫他載
      東西」云云，亦與被告其後在偵查中所稱「因其無交通工具，白坤進始借上開
      車輛供其使用」之情有違。再者，被告於偵查中自稱是在九十年三、四月間認
      識白坤進，距借車時間只有三、四個月，且二人只是泛泛之交等語。若此，則
      白坤進豈有甘冒被追訴之危險，而將竊得之車輛借予被告使用之理！
    (2)又被告在原審及本院均辯稱：當時是因為被告本身被通緝，所以警察臨檢時才
      沒有停車，並無人叫被告逃跑等語。亦核與其在警偵訊中所辯「是白坤進叫被
      告不要停車，才會加速逃逸」云云不符。
    (3)另被告所辯：當時在副駕駛座所載之人即為白坤進，且是由於白坤進在現場告
      知警方被告受傷所在之地點，其始被警方查獲云云。亦為証人白坤進所否認；
      且被告為警查獲過程，是經警追緝到現場後，因發現上開車輛前輪已破並被丟
      棄現場，經警往前搜尋約三、四十公尺後，因聽到被告受傷哀嚎呻吟之聲音，
      始循聲查獲被告之情，亦經證人吳東岳於原審結證明確（原審卷第四十一頁反
      面）。被告所辯，顯與事實不符。
    (4)再者，被告辯稱：其當天駕駛該車搭載白坤進，是由於白坤進透過林益戊告知
      是白坤進需用車輛，要被告將該車駕還白坤進云云。亦為証人白坤進所否認，
      且證人林益戊在原審亦結證否認上開情事。綜觀被告前揭所辯，或前後矛盾，
      或與證據資料所證明之事實相違，均不足採信。
（四）況查被告於九十年四月間曾駕駛前開小貨車，至證人林益戊家一節，亦經證人
      林益戊於原審結證明確。雖為被告所否認，然被告認識證人林益戊已數年，並
      曾於九十年間，因犯前開竊盜罪而遭通緝期間，在證人家中住好幾個月等情，
      業據証人林益戊証明在卷，且為被告所不爭執，足見被告與證人之情誼篤厚，
      並非泛泛之交，衡情證人林益戊當無虛構誣陷之理，是証人林益戊所稱「被告
      於九十年四月間曾駕駛前開小貨車」等語，堪信與事實相符，而可採信。則上
      開小貨遭竊之初，既已由被告持有使用；被告又未能合理交待其持有該車輛之
      來源，及為前開前後矛盾或與事實不符之辯詞以觀，被告於前開時、地竊取該
      小貨車之犯罪事實，足以認定。
（五）另被告駕駛前開贓車逃逸時，於副駕駛座確載有另名男子之情，亦經證人吳東
      岳於原審結證屬實。被告雖辯稱該名男子是白坤進乙節，但為証人白坤進所否
      認，且查無其他證據可資認定該名男子之姓名、年籍，是該名男子是否即為証
      人白坤進，即非全然無疑；然縱令該名男子係証人白坤進，亦難以此據為被告
      有利之証據。從而被告請求傳訊証人即吳東岳、陳健佑，証明當日証人白坤進
      確有趁亂逃逸之情云云，本院認無再予傳訊之必要，併此敘明。
（六）綜上所述，被告所辯，均係事後卸責之詞，不足採信。本件事証明確，被告犯
      行，堪以認定。
二、核被告所為，係犯刑法第三百二十條第一項之竊盜罪。起訴意旨認被告涉犯同法
    第三百四十九條第一項收受贓物罪嫌，應有誤會。然本院所認定之犯罪事實，核
    與檢察官起訴之犯罪事實為同一之社會事實，本院自得併予審理，並變更檢察官
    起訴法條。又被告前於七十九年間，因懲治盜匪條例案件，經臺灣臺中地方法院
    判處有期徒刑七年，復經臺灣高等法院臺中分院駁回上訴確定，甫於八十五年十
    二月十七日假釋期滿執行完畢，有台灣雲林地方法院檢察署刑案資料查註紀錄表
    及台灣高等法院被告全國前案紀錄表可參，於五年內再犯本件有期徒刑以上之罪
，為累犯，應加重其刑。
三、原審以被告事證明確，因予適用刑事訴訟法第三百條、刑法第三百二十條第一項
    、第四十七條，罰金罰鍰提高標準條例第一條前段，並審酌被告有前開犯罪之前
    科，並於另犯竊盜案件，經法院於八十九年六月間判處有期徒刑一年確定，遭通
    緝執行期間，又再犯本案，有前開前科紀錄表可參，認其素行不良，和本件意圖
    不法所有之犯罪動機、目的，犯罪手段、與被害人之損失，與被告遇警攔查，拒
    不停車加速逃逸，容易傷及無辜之路人，及犯後否認犯行之態度等一切情狀，量
    處被告有期徒刑一年。本院經核原判決認事用法，並無不合，量刑亦稱妥適。被
    告上訴意旨否認犯罪，並以前詞指摘原判決不當，並無理由，應予駁回。
據上論斷，應依刑事訴訟法第三百六十八條，判決如主文。
本案經檢察官蘇南桓到庭執行職務。
中      華      民      國    九十二    年      四      月     三十     日
                              臺灣高等法院臺南分院刑事第五庭
                                      審判長法官  鄭  文  肅
                                            法官  王  浦  傑
                                            法官  陳  珍  如
右正本證明與原本無異。
不得上訴。
                                      法院書記官  周   美  莉
中      華      民      國    九十二    年      四      月     三十     日
附錄：本判決論罪科刑法條全文
中華民國刑法第三百二十條
意圖為自己或第三人不法之所有，而竊取他人之動產者，為竊盜罪，處五年以下有期
徒刑、拘役或五百元以下罰金。
意圖為自己或第三人不法之利益，而竊佔他人之不動產者，依前項之規定處斷。
前二項之未遂犯罰之。


司法院資訊處製作；財團法人民間司法改革基金會備份。
